【裁判字號】    89,交易,483
【裁判日期】    891005
【裁判案由】    過失致死等
【裁判全文】
臺灣臺中地方法院刑事判決                        八十九年度交易字第四八三號
    公  訴  人  臺灣臺中地方法院檢察署檢察官
    被      告  丁○○
右列被告因過失致死案件，經檢察官提起公訴（八十九年度偵字第八四一○號），本
院判決如左：
    主  文
丁○○因過失致人於死，處有期徒刑壹年；又服用酒類，不能安全駕駛動力交通工具
而駕駛，處有期徒刑參月；應執行有期徒刑壹年貳月。
    事  實
一、丁○○明知服用酒類，不能安全駕駛動力交通工具者，不得駕駛汽車，於民國（
    下同）八十九年四月二十五日晚間七時許，在苗栗縣卓蘭鎮與友人飲用啤酒之酒
    精類飲料，其酒後血液中酒精濃度已達二二四、三ＭＧ／ＤＬ（換算呼氣酒精常
    濃度為每公升一、一二一毫克）已呈反應較慢、感覺減低、影響駕駛能力，不能
    安全駕駛動力交通工具之狀態後，仍於當晚九時許駕駛動力交通工具即車號ＪＴ
    －○六五六號自用小客車，欲前往豐原市購物。嗣於當晚十時二十分許，其駕駛
    該車沿臺中縣后里鄉○○路往后里方向行駛，行經三豐路與重劃東路路口處時，
    應注意酒後其酒精濃度超過每公升○、二五毫克以上者不得駕車及汽車行駛時，
    駕駛人應注意車前狀況，並隨時採取必要之安全措施，又汽車在未劃標線之道路
    ，應靠右行駛等規定，且依當時狀況，又無不能注意之情事，卻疏未注意車前狀
    況採取必要之安全措施，亦未靠右行駛。當時適有楊春明亦酒後駕駛車號ＳＰ－
    八七一○號自用小客車內載甲○○、許哲平、許哲安、許楊阿妹、楊新妹、丙○○等人，沿后里鄉○○路往三義方向行駛亦行經該處，遂遭丁○○所駕駛之前揭
    自用小客車撞擊，楊春明因而受有胸部塌陷骨折、胸腔內出血之傷害，經送醫不
    治死亡，另乘客甲○○受有第二頸椎骨骨折、左側肋骨第三、四、五根骨折、右
    側鎖骨骨折、肺挫傷之傷害，許折平受有頭部挫傷、手腳多處擦傷之傷害，許折
    安受有頭部外傷、腹部挫傷之傷害，許楊阿妹受有頭部外傷合併硬膜下血腫、左
    側肱骨骨折之傷害，楊新妹受有前額八×六公分血腫、後腦四×四公分血腫、右
    膝關節血腫、前胸、左足多處擦傷之傷害，丙○○受有頭部外傷併頭皮撕裂傷六
    公分、雙下肢多處擦傷、胸部挫傷併右肋骨第五、六根骨折之傷害。
二、案經被害人甲○○、許哲平、許哲安、許楊阿妹、楊新妹、丙○○及楊春明之女
    楊愛真、楊愛華、楊愛玲、乙○○等人訴請臺灣臺中地方法院檢察署檢察官偵查
    起訴。
    理  由
一、右揭犯罪事實，業據被告丁○○於警訊及本院審理中供承不諱，核與告訴人甲○○、楊新妹、丙○○及目擊證人許源春於警訊中指述之情節相符，並有道路交通
    事故調查報告表暨現場圖、現場照片十一幀附卷可稽。另被告肇事後經行政院衛
    生署豐原醫院採集血夜檢驗結果，血液中酒精濃度達二二四、三ＭＧ／ＤＬ（換
    算成吐氣中酒精濃度為每公升一、一二一毫克）之事實，亦有該院檢驗科之特殊
    檢驗申請單一紙及警員潘癸霖之職務報告書附卷足憑，其駕車之時已達於反應較
    慢、感覺減低、影響駕駛能力，不能安全駕駛動力交通工具之狀態，甚為顯然。
    又被害人楊春明確因本件事故受有胸部塌陷骨折、胸腔內出血之傷害，經送醫後
    不治死亡，亦經臺灣臺中地方法院檢察署檢察官督同檢驗員現場履勘，相驗屬實
    ，有勘驗筆錄、驗斷書、相驗屍體證明書各一紙在卷足按。被害人甲○○、許哲
    平、許哲安、許楊阿妹、楊新妹、丙○○等人受傷之事實，亦有其等之私立中國
    醫藥學院附設醫院診斷證明書影本共六紙附卷足稽。按汽車行駛時，駕駛人應注
    意車前狀況，並隨時採取必要之安全措施及汽車在未劃標線之道路，應靠右行駛
    ，又酒後酒精濃度超過每公升○、二五毫克以上者不得駕車，道路交通安全規則
    第九十四條第三項、第九十五條前段、第一百十四條第二款分別定有明文。被告
    駕車自應注意前揭規定，且依卷附道路交通事故調查表所示，當時係晴天、夜間
    有照明、路面濕潤、無缺陷、無障礙物、視距良好，並無不能注意之情事，被告
    竟疏未注意車前狀況，且偏於道路左側行駛，終導致被害人等死傷之結果，被告
    就本件事故之發生具有過失至為顯然，且其過失行為與被害人死亡之間具有相當
    因果關係。對此，檢察官於偵查中將本件事故發生原因送請臺灣省臺中縣區車輛
    行車事故鑑定委員會鑑定結果，亦認被告就本件事故之發生確有未注意車前狀況
    且偏於道路左側行駛之過失，有臺灣省臺中縣區車輛行車事故鑑定委員會八十九
    年八月十日中縣鑑字第八九○四二七號函暨所附鑑定意見書附卷可考，雖該鑑定
    意見認被害人楊春明駕駛自小客車飲酒超過規定，且時速逾六十公里之速限，有
    違規定（但非肇事因素），然被告只須注意遵守前揭交通安全規則行車，即不致
    於發生本件事故，是被害人縱駕車有違規定，仍不因此解免被告應負之過失刑責
    。綜上，本件事證已臻明確，被告犯行堪以認定，應依法論科。
二、核被告所為係犯刑法第一百八十五條之三公共危險罪、第二百七十六條第一項之
    過失致死罪、第二百八十四條第一項前段之過失傷害罪。被告以一過失行為造成
    一人死亡，六人受傷，為想像競合犯，應從一重之過失致死罪處斷。被告為汽車
    駕駛人，酒醉駕車，因而致人死傷，依法應負刑事責任，應依道路交通管理處罰
    條例第八十六條第一項之規定加重其刑二分之一。被告所犯上開公共危險罪與前
    揭從一重處斷之過失致死罪，犯意各別，構成要件互異，應分論併罰。爰審酌被
    告係酒後駕車肇事，肇事時血液中酒精濃度高達每百毫升二二四點三毫克，過失
    情節非輕，且造成一死六傷之嚴重結果，事後徒以經濟不佳，未能與被害人暨被
    害人家屬達成和解賠償其損害，完全忽視被害人家屬及被害人之心理感受等一切
    情狀，爰分別量處如主文所示之刑，並定其應執行刑。
據上論斷，應依刑事訴訟法第二百九十九條第一項前段，刑法第一百八十五條之三、
第二百七十六條第一項、第二百八十四條第一項前段、第五十五條、第五十一條第五
款，道路交通管理處罰條例第八十六條第一項、罰金罰鍰提高標準條例第一條前段判
決如主文。
中      華      民      國    八十九    年      十      月      五      日
                                      臺灣臺中地方法院交通法庭
                                          法  官  許  金  樹
右正本證明與原本無異。
如不服本判決，應於判決送達後十日內，向本院提出上訴狀。
                                          書記官
中      華      民      國    八十九    年      十      月      八      日


司法院資訊處製作；財團法人民間司法改革基金會備份。
